【裁判字號】    95,訴,19
【裁判日期】    950227
【裁判案由】    毒品危害防制條例
【裁判全文】
臺灣高雄地方法院刑事判決                95年度訴字第19號
公  訴  人  臺灣高雄地方法院檢察署檢察官
被      告  乙○○
上列被告因毒品危害防制條例案件，經檢察官提起公訴（94年度
毒偵字第9397號、9528號、9534號），被告於本院準備程序中為
有罪之陳述，經合議庭裁定由受命法官依簡式審判程序獨任審理
，本院判決如下：
    主  文
乙○○連續施用第一級毒品，累犯，處有期徒刑拾月。又施用第
二級毒品，累犯，處有期徒刑陸月。應執行有期徒刑壹年參月。
    事  實
一、乙○○前於民國92年間，因施用毒品案件，經本院以92年度
    毒聲字第1917號裁定令入戒治處所施以強制戒治，戒治期間
    ，因成效經評定為合格，認無繼續戒治之必要，經本院以92
    年度毒聲字第6389號裁定停止戒治，所餘戒治期間付保護管
    束，於93年4 月22日保護管束期滿執行完畢。該施用毒品犯
    行，並經本院以92年度訴字第1754號判處應執行有期徒刑1
    年2 月確定，於94年2 月21日縮刑期滿執行完畢。詎仍不知
    悔改，明知海洛因、甲基安非他命業經公告列為毒品危害防
    制條例第2 條第2 項之第一級、第二級毒品，不得非法持有
    、施用，竟於前開強制戒治執行完畢釋放後之5 年內，基於
    施用第一毒品之概括犯意，自94年9 月21日晚上8 時許起至
    同年10月10日早上某時，在不詳處所，以將海洛因粉末摻水
    後，利用注射針筒注入體內之方式，連續施用海洛因多次。
    另基於施用第二級毒品之犯意，於94年10月10日下午4 時30
    分起回溯24小時之某時（不含遭警力拘束期間），在不詳處
    所，以將甲基安非他命置於玻璃吸食器內，用火燒烤加熱後
    ，吸食其霧化氣體之方式，施用甲基安非他命1 次。嗣分別
    於：(一)94年9 月22日下午9 時10分許，在高雄縣美濃鎮○○
    里○○街○○道路；(二)同年10月2 日下午3 時30分，在高雄
    縣旗山鎮○○路111 號；(三)同年10月10日下午3 時45分許，
    在高雄縣美濃鎮○○里○○街○○道路為警查獲。
二、案經高雄縣政府警察局旗山分局報請台灣高雄地方法院檢察
    署檢察官偵查起訴。
    理  由
一、按本件被告乙○○所犯係死刑、無期徒刑、最輕本刑為3 年
    以上有期徒刑以外之罪，其於準備程序就前揭被訴事實為有
    罪之陳述，經受命法官告知簡式審判程序之旨，並聽取其與
    公訴人之意見後，本院認無不得或不宜改依簡式審判程序進
    行之處，爰依刑事訴訟法第273 條之1 第1 項、第284 條之
    1 ，裁定本件由受命法官獨任進行簡式審判程序，合先敘明
    。
二、上揭事實，業據被告於本院審理中自白不諱，而其先後3 次
    遭警查獲時所採取之尿液，經送請台灣檢驗科技股份有限公
    司檢驗結果，94年9 月22日、10月2 日所採之尿液呈嗎啡陽
    性反應，同年10月10日採取之尿液，呈嗎啡及甲基安非他命
    陽性反應等情，有該醫院94年10月21日編號KH2005A0000000
    號、編號KH2005A00000000 號、94年10月26日編號KH2005A0
    000000號濫用藥物尿液檢驗報告及嫌疑人尿液代碼對照表各
    3 份附卷可稽，足認被告上開自白核與事實相符，自可採為
    認定事實之證據。從而，被告施用海洛因及甲基安非他命之
    事實，堪以認定。另被告於92年間，因施用毒品案件，經本
    院以92年度毒聲字第1917號裁定令入戒治處所施以強制戒治
    ，戒治期間，因成效經評定為合格，認無繼續戒治之必要，
    經本院以92年度毒聲字第6389號裁定停止戒治，所餘戒治期
    間付保護管束，於93年4 月22日保護管束期滿執行完畢釋放
    之事實，有臺灣高等法院被告前案紀錄表、台灣高雄地方法
    院檢察署刑案資料查註紀錄表各1 紙在卷可稽，被告於前開
    強制戒治執行完畢後5 年內，再犯本件施用毒品罪事證明確
    ，應依法論科。
三、查海洛因、甲基安非他命分屬毒品危害防制條例第2 條第2
    項所稱之第一、二級毒品，不得持有、施用。被告竟分別持
    之以施用，核其所為，係犯毒品危害防制條例第10條第1 項
    之施用第一級毒品罪及同條第2 項之施用第二級毒品罪，其
    施用毒品前後持有該毒品之低度行為，應被其施用之高度行
    為所吸收，不另論罪。又被告先後多次施用海洛因犯行，時
    間緊接、手法及罪名均同，顯係基於概括犯意而為之，為連
    續犯，應論以一罪，並加重其刑。被告所犯上開二罪之間，
    犯意各別，行為互殊，應予分論併罰。又公訴意旨雖僅述及
    被告於94年9 月22日、同年10月2 日、同年10月10日為警採
    尿前回溯24小時之某時，各施用海洛因1 次之犯行，惟因該
    部分犯行，與前開被告於94年9 月21日晚上8 時許起至同年
    10月10日早上某時止，連續施用海洛因多次之犯行間，有連
    續犯裁判上一罪之關係，應為起訴效力所及，自在本院所得
    審理之範圍。被告於92年間，因施用毒品案件，經本院以92
    年度訴字第1754號判處應執行有期徒刑1 年2 月確定，於94
    年2 月21日縮刑期滿執行完畢之事實，可參卷附臺灣高等法
    院被告前案紀錄表、台灣高雄地方法院檢察署刑案資料查註
    紀錄表自明，其於上開徒刑執行完畢後5 年內，再犯本件最
    重本刑為有期徒刑以上之2 罪，為累犯，均應依刑法第47條
    之規定加重其刑，並就其所犯施用第一級毒品犯行遞加重之
    。爰審酌被告前有施用毒品之不良素行，歷經觀察、勒戒及
    強制戒治程序後，仍未能徹底戒絕毒品，顯見意志不堅，且
    有失政府制定毒品危害防制條例之立法美意，本不宜寬貸，
    惟念其施用毒品乃自戕一己之身體健康，尚未害及他人，且
    犯後尚知坦承犯行等一切情狀，各量處如主文所示之刑，並
    定其應執行之刑，以資儆懲。
據上論斷，應依刑事訴訟法第273 條之1 第1 項、第299 條第1
項前段，毒品危害防制條例第10條第1 項、第2 項、，刑法第11
條前段、第56條、第47條、第51條第5 款，判決如主文。
本案經檢察官甲○○到庭執行職務。
中    華    民    國    95    年    2     月    27    日
                  刑事第十二庭  法  官  黃宗揚
以上正本證明與原本無異。
如不服本判決，應於收受送達後10日內向本院提出上訴書狀。
中    華    民    國    95    年    2     月    27    日
                               書記官   王壹理
毒品危害防制條例第10條
施用第一級毒品者，處 6 月以上 5 年以下有期徒刑。
施用第二級毒品者，處 3 年以下有期徒刑。


司法院資訊處製作；財團法人民間司法改革基金會備份。
